臺灣嘉義地方法院刑事判決　　　　　96年度訴字第18號
公　訴　人　臺灣嘉義地方法院檢察署檢察官
被　　　告　甲○○
上列被告因違反毒品危害防制條例案件，經檢察官提起公訴（95
年度毒偵字第1307號），本院合議庭裁定由受命法官獨任進行簡
式審判程序，判決如下：
    主  文
甲○○施用第一級毒品，處有期徒刑陸月，如易科罰金，以銀元
佰元即新臺幣玖佰元折算壹日；又施用第二級毒品，處有期徒
刑月，如易科罰金，以銀元佰元即新臺幣玖佰元折算壹日。
應執行有期徒刑柒月，如易科罰金，以銀元佰元即新臺幣玖佰
元折算壹日。
    事實及理由
一、甲○○前於民國九十四年間，因施用毒品案件，經本院裁定
    送觀察、勒戒後，於九十四年四月十八日因無繼續施用傾向
    而釋放，並經臺灣嘉義地方法院檢察署檢察官以九十四年度
    毒偵緝字第三十六號不起訴處分確定，詎仍不知悔改，於觀
    察、勒戒執行完畢釋放後五年內，復分別基於施用第一級、
    第二級毒品之犯意，先於九十五年六月三十日上午某時，在
    臺北縣板橋市○○路○段二八七號二樓之三居所內，以將第
    一級毒品海洛因摻入香菸內，吸食煙霧之方式，施用海洛因
    一次；另於同日中午某時許，在上開居所，以將第二級毒品
    甲基安非他命置於玻璃球燒烤，吸食煙霧之方式，施用甲基
    安非他命一次。嗣為警於九十五年七月二日十八時二十分許
    ，在高雄市○○區○○路與國道中山高速公路路口處查獲，
    並採其尿液送驗，結果呈嗎啡及甲基安非他命陽性反應。
二、認定犯罪所憑證據
(一)被告甲○○於警詢、偵訊之供述及於本院準備程序、審理時
    為認罪之陳述。
(二)高雄市立凱旋醫院濫用藥物尿液檢驗報告、尿液採證代碼表
    、尿液採證代碼對照表各一紙。
三、新舊法比較說明
(一)刑法第二條第一項部分
    被告行為後，刑法於九十四年一月七日修正，同年二月二日
    公布，業於九十五年七月一日施行。按行為後法律有變更者
    ，適用行為時之法律。但行為後之法律有利於行為人者，適
    用最有利於行為人之法律，修正後之刑法第二條第一項定有
    明文。該條之規定係規範行為後法律變更所生新舊法律比較
    適用之準據法，雖亦經修正，但因屬適用法律之準據法，本
    身尚無比較新舊法之問題，應一律適用裁判時之修正後刑法
    第二條之規定，決定適用之刑罰法律（最高法院九十五年五
    月二十三日刑事庭第八次會議決議可資參照）。
(二)易科罰金部分
    被告行為後，罰金罰鍰提高標準條例第二條業已刪除，而刑
    法第四十一條第一項前段關於易科罰金之折算標準已由舊法
    之銀元一百元、二百元、三百元修正為新臺幣一千元、二千
    元、三千元，因屬科刑規範事項之變更，其折算標準為裁判
    時所應諭知，自有就新舊法規定比較之必要，經比較新舊法
    結果，以被告行為時之修正前刑法較為有利於被告。
(三)定應執行刑部分
    被告行為時，修正前刑法第五十一條規定：「數罪併罰，分
    別宣告其罪之刑，依左列各款定其應執行者：」，其中第五
    款規定：「宣告多數有期徒刑者，於各刑中之最長期以上，
    各刑合併之刑期以下，定其刑期。但不得逾二十年。」；然
    修正後刑法第五十一條第五款則規定：「宣告多數有期徒刑
    者，於各刑中之最長期以上，各刑合併之刑期以下，定其刑
    期。但不得逾三十年。」比較結果，修正前刑法第五十一條
    第五款規定較有利於被告。
(四)綜上法律修正前、後之比較，揆諸前揭說明及修正後刑法第
    二條第一項之「從舊從輕」原則，本件以適用修正前之相關
    刑罰法律，對被告較為有利。
四、論罪科刑部分
    查被告前因施用毒品案件，經本院裁定送觀察、勒戒後，於
    九十四年四月十八日因無繼續施用傾向而釋放，並經臺灣嘉
    義地方法院檢察署檢察官以九十四年度毒偵緝字第三十六號
    不起訴處分確定，此有臺灣高等法院被告前案紀錄表、刑案
    資料查註紀錄表、全國施用毒品案件紀錄表、受觀察勒戒人
    毒品及前科紀錄簡列表各一份附卷可佐，其於觀察、勒戒執
    行完畢釋放後五年內，再犯本件施用毒品之罪，依法應予論
    科。核被告所為，係犯毒品危害防制條例第十條第一項之施
    用第一級毒品、同條第二項之施用第二級毒品罪。被告分別
    持有第一級毒品海洛因、第二級毒品甲基安非他命進而施用
    之，其持有之低度行為應為施用之高度行為所吸收，均不另
    論罪，又所犯施用第一級毒品、施用第二級毒品罪二罪之間
    ，犯意各別，行為互殊，應予分論併罰。爰審酌被告前已因
    施用毒品案件，經觀察、勒戒執行完畢，又因違反毒品危害
    防制條例案件，經臺灣板橋地方法院於九十五年三月二十二
    日，以九十四年度簡字第六０四二號判決判處有期徒刑三月
    確定，甫於九十五年十月一日縮刑期滿執行完畢（未構成累
    犯），然仍無視於毒品對於自身健康之戕害及國家對於杜絕
    毒品犯罪之禁令，復再施用毒品，顯見並未戒除毒癮，惟兼
    衡其國中畢業之智識程度、家庭狀況、犯後坦承不諱之態度
    及施用毒品有自殘行為之本質內涵等一切情狀，各量處如主
    文所示之刑，並諭知易科罰金之折算標準，再依修正前刑法
    第五十一條第五款規定，定其應執行刑，而依修正刑法第四
    十一條第二項之規定，併諭知易科罰金之折算標準。
五、依刑事訴訟法第二百七十三條之一第一項、第二百九十九條
    第一項前段、第三百十條之二、第四百五十四條第一項，毒
    品危害防制條例第十條第一項、第二項，刑法第二條第一項
    前段、第十一條前段、（修正前）第四十一條第一項前段、
    第二項、（修正前）第五十一條第五款，修正前罰金罰鍰提
    高標準條例第二條，現行法規所定貨幣單位折算新臺幣條例
    第二條，判決如主文。
本案經檢察官曹哲寧到庭執行職務。
中　　華　　民　　國　　96　　年　 　1　　月　　29　　日
                  刑事第二庭  法  官  林青怡
上列正本證明與原本無異。
如不服本判決，應於判決送達後10日內向本院提出上訴狀（應附
繕本）。告訴人或被害人如對於本判決不服者，應具備理由請求
檢察官上訴，其上訴期間之計算係以檢察官收受判決正本之日期
為準。
中　　華　　民　　國　　96　　年　 　1　　月　　29　　日
                              書記官  李佳惠
附錄本案論罪科刑法條
毒品危害防制條例第十條
施用第一級毒品者，處六月以上五年以下有期徒刑。
施用第二級毒品者，處三年以下有期徒刑。
